【裁判字號】    92,交聲更,44
【裁判日期】    921030
【裁判案由】    交管條例聲異
【裁判全文】
臺灣板橋地方法院交通事件裁定                    九十二年度交聲更字第四四號
    原處分機關  交通部公路總局臺北區監理所
    受處分人即
    異  議  人  甲○○
右列受處分人因違反道路交通管理處罰條例案件，對於交通部公路總局臺北區監理所
於民國九十一年九月二十六日以北監六字第裁四○─ＡＢＹ一○四○二一號所為之裁
決處分（原舉發案號：北市警交大字第ＡＢＹ一○四○二一號），聲明異議，本院於
九十一年十二月三十一日裁定（九十一年度交聲字第一五一四號），經原處分機關提
起抗告，由臺灣高等法院於九十二年七月九日裁定撤銷發回（九十二年度交抗字第二
三○號），本院更為裁定如左：
    主  文
異議駁回。
    理  由
一、按「汽車駕駛人，臨時停車有左列情形之一者，處新臺幣三百元以上六百元以下
    罰鍰：四不依順行之方向，或不緊靠道路右側，或單行道不緊靠路邊，或併排臨
    時停車者。」，道路交通管理處罰條例第五十五條第四款定有明文可循。次按「
    汽車駕駛人駕駛聯結車、大客車、大貨車，未領有駕駛執照駕車者，汽車所有人
    及駕駛人各處新臺幣四萬元以上八萬元以下罰鍰，並當場禁止該汽車駕駛人繼續
    駕駛及扣留其車輛牌照」、「汽車駕駛人，因違反道路交通管理處罰條例及道路
    交通安全規則之規定，受吊扣或吊銷駕駛執照處分時，吊扣或吊銷其持有各級車
    類之駕駛執照」，道路交通管理處罰條例第二十一條之一第一項第一款、第六十
    八條分別定有明文。末按道路交通規則第五十四條第三項明定「職業汽車駕駛人
    得憑因逾期審驗被註銷之職業駕駛執照，申請換發同等車類之普通駕駛執照。但
    在未換發普通駕駛執照前，不得駕駛汽車。」另依同規則第五十條第一項規定「
    汽車駕駛執照為駕駛汽車之許可憑證，由駕駛人向公路監理機關申請登記，考驗
    及格後發給之」。合先敘明。
二、異議意旨略以：異議人即受處分人甲○○於當日偕同友人外出搭便車，巧遇該車
    客人用餐時間，便將車停放該違規地點，而駕駛人告訴其告人用餐時間至少還要
    三十至四十分鐘，便叫其幫他看一下車子，該駕駛人要離開一下馬上回來，沒多
    久員警便來，員警即叫其拿出行照、駕照，過一會員警就拿工具要拆大牌。其並
    沒有開車，應該只是併排違規，異議人對此殊難甘服，為此請求撤銷原處分。
三、經查：
（一）異議人對於九十一年九月十八日下午一時二十分許，在臺北市○○路三六九號
      前車牌號碼ＦＦ─九一五號營業用大客車有併排臨時停車之情形之事實並不爭
      執。
（二）第查，異議人係於民國八十六年三月十四日取得聯結車駕駛執照，因逾期未參
      加審驗而於九十一年七月二日遭交通部公路總局臺北監理所逕行註銷，有註銷
      處分書在卷可按，異議人亦不爭執。是以，異議人於前揭駕駛執照遭逕行註銷
      後，並未申請換發聯結車普通駕駛執照，遲至九十一年九月二十日，始申請換
      發聯結車普通駕駛執照，有汽車駕照基本資料表一紙在卷可稽，揆諸前揭規定
      ，異議人雖得申請換發同等車類之普通駕駛執照。但在未換發聯結車普通駕駛
      執照前，依上揭規定，異議人自不得駕駛汽車。異議人雖辯稱當天車子並非其
      所開，其乃是叫私人幫其代班云云。再查：證人周清吉即查獲本件之警員到庭
      證稱：其當時執行巡邏勤務，告發併排停車後，異議人就出來稱車子是其所開
      ，其載客人來用餐，用完餐馬上走，其當時並沒有說車子是別人開的等語。異
      議人當時所任職之龍城通運股份有限公司派車單上亦載明於九十一年九月十七
      日至同年月十八日車牌號碼ＦＦ─九一五號營業用大客車之駕駛員為異議人，
      有該公司派出單乙紙附卷可稽，核與前開證人所述情節相符。且前開證人為依
      法執行交通勤務之警員，與異議人並未相識，亦無恩怨，實無攀誣構陷異議人
      之理，其證詞並無瑕疵。異議人雖辯稱乃是請他人代班，惟問之代班之人為何
      人，異議人竟稱只知道姓梁，而本院諭知其開庭帶前開「梁姓」男子前來開庭
      ，異議人即未再出庭，則異議人前開所辯尚乏依據，難以遽信。綜上所述，於
      九十一年九月十八日下午一時二十分許，駕駛車牌號碼ＦＦ─九一五號營業用
      大客車，並將之併排臨時停放在臺北市○○路三六九號前之駕駛人應為異議人
      無疑，自應依道路交通管理處罰條例相關規定予以處罰。揆諸首揭規定，原處
      分機關根據道路交通管理處罰條例第二十一條之一第一項第一款、第五十五條
      第四款之規定，裁處聲明異議人新臺幣六萬六百元罰鍰，法條適用核無違誤，
      裁罰金額亦無不妥，異議人之異議為無理由，自應將其異議駁回。
四、據上論斷，應依道路交通案件處理辦法第十九條，裁定如主文。
中      華      民      國    九十二    年     十     月     三十     日
                                臺灣板橋地方法院交通法庭
                                      法  官  潘  翠  雪
右正本證明與原本無異。
如不服本裁定，應於裁定送達後五日內向本院提出抗告狀。
          書記官  江  文  彬
中      華      民      國    九十二    年     十     月     三十一    日


司法院資訊處製作；財團法人民間司法改革基金會備份。
